【裁判字號】    98,交聲,2551
【裁判日期】    980821
【裁判案由】    聲明異議
【裁判全文】
臺灣臺中地方法院交通事件裁定       98年度交聲字第2551號
原處分機關  交通部公路總局臺中區監理所
異  議  人
即受處分人  甲○○
上列受處分人因違反道路交通管理處罰條例案件，對於交通部公
路總局臺中區監理所於民國九十八年七月二日所為之處分（中監
違字第裁六０－Ｆ00000000號裁決書），聲明異議，本
院裁定如下：
    主    文
異議駁回。
    理    由
一、原處分機關略以：異議人即受處分人（下稱受處分人）甲○
    ○於民國九十七年八月二十七日十二時二十六分許駕駛車牌
    號碼四五七九－ＧＡ，在苗栗縣後龍鎮東門一五一之一號前
    因「在設有禁止停車標線之處所停車」違規，經苗栗縣警察
    局竹南分局依違反道路交通管理處罰條例第五十六條第一項
    第四款逕行舉發，受處分人遲未到案，直至九十八年五月二
    十日以「未收到紅單、相片」為由提出申訴，經舉發單位查
    證，本案係寄存送達，仍應依法裁處，受處分人仍有不服，
    本所遂於九十八年七月二日以中監違字第裁六０－Ｆ000
    00000號裁決書裁處最高額罰鍰新台幣（下同）一千元
    （罰鍰已繳納），逾期則依裁決出主文裁處等語。
二、本件受處分人甲○○聲名異議意旨略以：受處分人甲○○並
    未收到原舉發機關寄發之舉發單及違規照片，再者，該採證
    造片亦無法證明違規事實，為此聲明異議，狀請退還已繳納
    的罰鍰云云。
三、按汽車駕駛人在禁止臨時停車處所停車，處新台幣六百元以
    上一千元以下罰鍰，道路交通管理處罰條例第五十六條第一
    項第四款定有明文。次按違反道路交通管理事件統一裁罰基
    準及處理細則第五條規定：處理違反道路交通管理事件，有
    關文書送達之程序，依行政程序法之規定。而送達，於應受
    送達人之住居所、事務所或營業所為之；送達，不能依前二
    條規定為之者，得將文書寄存送達地之地方自治或警察機關
    ，並作送達通知書兩份，一份黏貼於應受送達人住居所、事
    務所、營業所或其就業處所門首，另一份交由鄰居轉交或置
    於該送達處所信箱或其他適當位置，以為送達；前項情形，
    由郵政機關為送達者，得將文書寄存於送達地之郵政機關，
    行政程序法第七十二條第一項前段、第七十四條第一項、第
    二項定有明文。又行政文書依行政程序法第七十四條第一項
    規定為寄存送達者，如確已完成文書寄存於地方自治、警察
    機關或郵政機構，並製作送達通知單二份，一份黏貼於送達
    處所之門首，另一份交由鄰居轉交或置於送達處所信箱或其
    他適當位置時，無論應受送達人實際上顧何時受領文書，均
    以寄存之日期視為收受送達之日期，而發生送達之效力（最
    高行政法院95年度裁字第634號裁定要旨及法務部93年4月13
    日法律字第093 0014628號函可資參照）。
四、經查：
  (一)受處分人甲○○於民國九十七年八月二十七日十二時二十六
    分許駕駛車牌號碼四五七九－ＧＡ，在苗栗縣後龍鎮東門一
    五一之一號前，因「在設有禁止停車標線之處所停車」違規
    ，經苗栗縣警察局竹南分局依違反道路交通管理處罰條例第
    五十六條第一項第四款逕行舉發等情，有苗栗縣警察局舉發
    違反道路交通管理事件通知單、彩色採證照片、裁決書各一
    份在卷可稽，核予證人林忠成（即舉發員警）九十八年八月
    十八日到院證稱「（法官問：請陳述案發過？）是我舉發，
    現場有紅線（提出新的彩色照片），地上確實有劃紅線，所
    以他是違規停車。當時車主沒有在裡面，現場先照片逕行舉
    發，再交給交通隊，交通隊再外包送達郵件。」等語相符，
    則受處分人於設有禁止停車標線之處所停車之違規事實，應
    堪認定。
  (二)本件舉發通知單送達之際，受處分人之住所係設於臺中縣龍
    井鄉○○路22巷2弄6號，舉發單位委由郵政機關向上址為送
    達，因未獲會晤受處分人，亦無受領文書之同居人、受僱人
    或接收郵件人員，而於九十七年九月九日寄存於龍井郵局，
    並作送達通知書二份，一份黏貼於上址門首，另一份置於該
    址信箱或其他適當位置，以為送達等情，此有苗栗縣警察局
    九十八年五月二十七日南警五字第0980010717號函及所附苗
    栗縣警察局送達證書各一紙附卷可憑。縱若受處分人實際上
    未居住於上址，惟受處分人始終未向監理機關聲請變更地址
    ，足見受處分人並無廢止前開戶籍住所之意思，揆諸前開說
    明，本件舉發通知單向受處分人之戶籍地址送達，應屬合法
    ，且該送達自寄存之日九十七年九月九日，已生合法送達之
    效力。另交通違規件數繁多，送達不論係親自收受或寄存送
    達、甚或公示送達，如屬有效之送達，則受處分人之權益包
    括陳述意見之機會，業已受到保障，至於受處分人事實上是
    否知悉該公告或通知內容，則應由受處分人自行負責，要難
    令舉發機關擔負事實上之通知義務，否則寄存或公示送達之
    法定送達方式，即形同具文。是以受處分人上開情詞置辯，
    係屬卸責之詞，殊不足取。
  (三)綜上所述，受處分人確有在設有禁止停車標線之處所停車之
    違規情事，受處分人於經合法寄存送達生效後，有逾越應到
    案期限之情形，原處分機關援引道路交通管理處罰條例第五
    十六條第一項第四款，對受處分人裁處罰鍰新臺幣一千元，
    於法有據，並無不當。是以，本件異議為無理由，應予駁回
    。
五、據上論斷，依道路交通管理處罰條例第八十七條第二項，道
    路交通案件處理辦法第十九條，裁定如主文。
中    華    民    國    98    年    8     月    21    日
                  交通法庭    法  官  許金樹
上正本證明與原本無異。
如不服本裁定應於送達後五日內向本院提出抗告狀。
                              書記官  王崑煜
中    華    民    國    98    年    8    月    21    日


司法院資訊處製作；財團法人民間司法改革基金會備份。
